臺灣高雄地方法院民事判決　　　　　　　　　　　　　九十一年度小上字第六六號
　　上　訴　人　碧梧企業有限公司
　　法定代理人　周碧梧
　　法定代理人　薛慶隆
右當事人間請求給付違約金事件，上訴人對於中華民國九十一年四月二十五日本院崗
山簡易庭九十一年度岡小字第九五號第一審判決提起上訴，本院判決如左：
    主  文
上訴駁回。
第二審訴訟費用新台幣壹佰肆拾伍元由上訴人負擔。
    理　由
一、按對於小額程序之第一審判決之上訴，非以其違背法令為理由，不得為之；所謂
    判決違背法令，乃指判決不適用法規或適用不當；而有第四百六十九條所列第一
    款至第五款事由時，其判決當然為違背法令，民事訴訟法第四百三十六條之二十
    四第二項、第四百三十六條之三十二第二項準用第四百六十八條、第四百六十九
    條第一款至第五款（同條第六條款則不在準用之列）分別定有明文。次按小額程
    序之第二審判決，如依上訴意旨足認上訴為無理由者，得不經言詞辯論為之，民
    事訴訟法第四百三十六條之二十九定有明文。
二、上訴意旨略以：原審於民國九十一年四月十一日所訂之庭期，上訴人已準時到庭
    ，唯承辦法官提前開庭而諭知已審理完畢，拒絕給予上訴人陳述之機會，訴訟程
    序顯有重大瑕疵云云。
三、按關於言詞辯論所定程式之遵守，專以筆錄證之，民事訴訟法第二百十九條定有
    明文。經查，被上訴人前聲請本院對上訴人聲請核發支付命令，經本院准予後，
    將支付命令送達上訴人，上訴人收受支付命令後於法定期間向本院提起異議，依
    法該支付命令失其效力，並以被上訴人之聲請視為起訴，本院乃於九十一年三月
    十九日改分民事訴訟事件，由原審依小額訴訟程序審理。原審收案後，即擇定於
    九十一年四月十一日上午十時二十分開庭，上訴人並於九十一年三月二十一日收
    受庭期通知書，此有原審審理單、送達證書可按。而原審係於九十一年四月十一
    日十時二十三分行辯論程序，此有言詞辯論筆錄可稽，準此，足認原審並無提前
    開庭情事，從而，其訴訟程序無何瑕疵可言。綜上，依上訴意旨足認本件上訴為
    無理由，依首述說明，逕以判決駁回。
四、末按小額訴訟之上訴程序，法院為訴訟費用之裁判時，應確定其費用額，民事訴
    訟法第四百三十六條之十九第一項、第四百三十六條之三十二第一項規定甚明。
    本件上訴裁判費為新台幣（以下同）七十七元，送達郵費為六十八元，合計為一
    百四十五元，應由上訴人負擔。
五、結論：本件上訴為無理由，依民事訴訟法第四百三十六條之二十九第二款、第四
    百三十六條之十九第一項、第九十五條、第七十八條，裁定如主文。
中　　　華　　　民　　　國　　九十一　　年　　七　　月　　一　　　　　　日
　　　　　　　　　　　　　　　　臺灣高雄地方法院民事第二庭
~B審判長法　官　　吳進寶
~B法　　　　官　　陳建中
~B法　　　　官　　甯　馨
右為正本係照原本作成。
本判決不得上訴。
中　　　華　　　民　　　國　　九十一　　年　　七　　月　　一　　　　　　日
~B法院書記官　　  林麗文
